【裁判字號】    99,審訴,780
【裁判日期】    991028
【裁判案由】    毒品危害防制條例
【裁判全文】
臺灣士林地方法院刑事判決             99年度審訴字第780號
公  訴  人  臺灣士林地方法院檢察署檢察官
被      告  甲○○
上列被告因違反毒品危害防制條例案件，經檢察官提起公訴（99
年度毒偵字第1618號），被告於準備程序中就被訴事實為有罪陳
述，本院合議庭裁定由受命法官獨任改依簡式審判程序審理，並
判決如下：
    主  文
甲○○施用第一級毒品，累犯，處有期徒刑玖月，扣案之第一級
毒品海洛因（驗餘淨重零點壹伍公克）、摻有第一級毒品海洛因
之香菸壹根（驗餘淨重零點玖伍柒玖公克）均沒收銷燬，而包裝
該海洛因之塑膠包裝袋壹個沒收。又施用第二級毒品，累犯，處
有期徒刑柒月。應執行有期徒刑壹年貳月，扣案之第一級毒品海
洛因（驗餘淨重零點壹伍公克）、摻有第一級毒品海洛因之香菸
壹根（驗餘淨重零點玖伍柒玖公克）均沒收銷燬，而包裝該海洛
因之塑膠包裝袋壹個沒收。
    事實及理由
一、本件犯罪事實及證據除均引用起訴書之記載（如附件起訴書
    ）外，另更正並補充：(一)犯罪事實部分：甲○○前於民國89
    年間，因施用毒品案件，經本院裁定送觀察、勒戒後，認有
    繼續施用之傾向，由本院裁定令入戒治處所施以強制戒治，
    經裁定停止戒治付保護管束，於90年6 月9 日保護管束期滿
    未經撤銷視為執行完畢，並由臺灣士林地方法院檢察署檢察
    官以90年度戒毒偵字第72號為不起訴處分確定。又於96年間
    ，因施用毒品案件，經本院裁定送觀察、勒戒後，認有繼續
    施用毒品之傾向，再經本院裁定令入戒治處所施以強制戒治
    ，於97年5 月13日執行完畢釋放出所，並經同署檢察官以97
    年度戒毒偵字第60號為不起訴處分確定。又因幫助施用毒品
    案件，經本院以97年度簡字第29號判決處有期徒刑6 月，減
    為有期徒刑3 月確定，於97年5 月5 日易科罰金執行完畢（
    構成累犯）。詎其猶不知悔改，復分別基於施用第一級毒品
    海洛因、第二級毒品甲基安非他命之犯意，先於99年7 月27
    日某時，在臺北市內湖區碧山巖附近，以將甲基安非他命摻
    入香菸內燃燒吸食之方式，施用第二級毒品甲基安非他命1
    次。再於99年7 月29日晚上8 時許，在臺北市內湖區碧山巖
    附近，以將海洛因摻入香菸內燃燒吸食之方式，施用第一級
    毒品海洛因1 次。嗣於99年7 月30日凌晨1 時30分許，在臺
    北市○○區○○路2 段276 號前，為臺北市政府警察局內湖
    分局文德所警員盤查之際，主動交出其所有施用所剩第一級
    毒品海洛因1 包（毛重0.352 公克，淨重0.152 公克，取樣
    0.002 公克，餘重0.15公克）及摻有海洛因之香菸1 根（淨
    重0.962 公克，取樣0.0041公克，餘重0.9579公克），並自
    首施用第一級毒品海洛因犯罪且接受裁判，而施用第二級毒
    品甲基安非他命部分，則經警採集甲○○尿液送驗經詢問被
    告後始知上情。(二)被告於本院準備程序及審理時之自白核與
    起訴書所載證據相符，足見被告自白與事實相符，本件事證
    明確，被告犯行洵堪認定，應依法論科。
二、核被告2 次所為，分別係犯毒品危害防制條例第10條第1 項
    之施用第一級毒品罪，及同條例第10條第2 項之施用第二級
    毒品罪。被告於施用第一級及第二級毒品前後之持有低度行
    為各為施用之高度行為所吸收，均不另論罪。又被告所犯上
    開2 罪，犯意個別，應分論併罰。再被告有上述前科執行情
    形，此有臺灣高等法院被告前案紀錄表在卷可佐，其於前案
    有期徒刑執行完畢後，5 年內故意再犯有期徒刑以上之本罪
    ，為累犯，均應依法加重其刑。另被告為警盤查後，在尚未
    有偵查權之公務員發覺前，主動交出其所有之海洛因為警扣
    押，且自首施用第一級毒品之犯行並接受裁判，除據被告供
    明在卷外（參見本院99年10月21日審判筆錄），並有卷附之
    臺北市政府警察局內湖分局刑事案件移送書及警詢筆錄在卷
    可稽（見偵查卷第1 頁、第8 頁），應認被告符合自首之要
    件，乃就施用第一級毒品部分依刑法第62條前段之規定減輕
    其刑，並先加後減。爰審酌被告曾有施用毒品之前科，且經
    觀察、勒戒及強制戒治程序，仍無法戒除，復又觸犯本件犯
    行，顯示其無戒絕之決心，然被告係傷害自身健康，本件施
    用第一級毒品及第二級毒品各1 次，犯後坦承犯行，態度尚
    屬良好等一切情狀，參酌公訴人之求刑，分別量處如主文所
    示之刑，並定其應執行之刑，以資懲儆。
三、扣案之第一級毒品海洛因1 包（毛重0.352 公克，淨重0.15
    2 公克，取樣0.002 公克，餘重0.15公克）及摻有海洛因之
    香菸1 根（淨重0.962 公克，取樣0.0041公克，餘重0.9579
    公克），因海洛因與香菸無法析離，均應依毒品危害防制條
    例18條第1 項前段之規定宣告沒收銷燬。又包裝該海洛因之
    空塑膠包裝袋1 個，為被告所有供施用上開毒品之工具，業
    經被告於本院審理中供承明確，爰依法宣告沒收。
據上論斷，依刑事訴訟法第273 條之1 第1 項、第299 條第1 項
前段、第310 條之2 、第454 條，毒品危害防制條例第10條第1
項、第2 項、第18條第1 項前段，刑法第11條、第62條前段、第
47條第1 項、第51條第5 款、第38條第1 項第2 款，判決如主文
。
本案經檢察官孟玉梅到庭執行職務。
中    華    民    國    99    年    10    月    28    日
                  刑事第一庭法  官  雷雯華
以上正本證明與原本無異。
如不服本判決，應於收受判決後10日內向本院提出上訴書狀，並
應敘述具體理由。其未敘述上訴理由者，應於上訴期間屆滿後20
日內向本院補提理由書 (均須按他造當事人之人數附繕本)「 切
勿逕送上級法院」。
                            書記官  陳麗津
中    華    民    國    99    年    10    月    28    日
附錄本案論罪科刑法條全文：
毒品危害防制條例第10條：
施用第一級毒品者，處 6 月以上 5 年以下有期徒刑。
施用第二級毒品者，處 3 年以下有期徒刑。

司法院資訊處製作；財團法人民間司法改革基金會備份。
